臺灣嘉義地方法院刑事判決　　　　　　　 100年度訴字第72號
公　訴　人　臺灣嘉義地方法院檢察署檢察官
被　　　告　詹新穎
上列被告因違反毒品危害防制條例案件，經檢察官提起公訴（99
年度毒偵字第2062號），因被告於本院準備程序中就被訴事實為
有罪之陳述，經本院合議庭裁定由受命法官獨任以簡式審判程序
審理判決如下：
    主    文
詹新穎施用第一級毒品，累犯，處有期徒刑玖月。
    犯 罪 事 實
一、詹新穎前因竊盜及施用毒品等案件，分別經本院以96年度易
    字第191號判決判處有期徒刑8月、96年度訴字第328號判決
    判處有期徒刑10月、97年度易字第560號判決判處減刑後有
    期徒刑3月、2月又15日、96年度訴字第846號判決判處有期
    徒刑8月、9月、96年度易字第802號判決判處有期徒刑9月、
    4月確定，嗣分別經本院96年度聲減字第895號裁定前2罪均
    減刑並定應執行有期徒刑8月，98年度聲字第50號裁定後6罪
    應執行有期徒刑2年6月確定後，經接續執行，於民國99年1
    月15日假釋出監，99年7月12日假釋期滿，未經撤銷假釋，
    其未執行之刑，以已執行論而執行完畢。且曾因施用毒品案
    件，經本院89年度毒聲字第735號裁定應送勒戒處所觀察、
    勒戒，後因無繼續施用毒品傾向，於89年6月14日執行完畢
    釋放，並經臺灣嘉義地方法院檢察署檢察官以89年度毒偵字
    第762號為不起訴處分確定；又於上開觀察勒戒執行完畢後5
    年內，再犯施用毒品案件，經本院90年度毒聲字第1030號裁
    定應送勒戒處所觀察、勒戒，後再經本院90年度毒聲字第11
    34號裁定令入戒治處所強制戒治，期間並經裁定停止戒治及
    撤銷停止戒治，於92年6月2日執行完畢。詎其猶不知悔改，
    竟基於施用第一級毒品之犯意，於99年10月27日採尿前3日
    之某時，在嘉義市某路旁，以將第一級毒品海洛因摻水置於
    針筒注射身體之方式，施用海洛因1次。嗣經警於99年10月2
    7日17時35分對其採集尿液送驗，結果確呈海洛因進入人體
    後經代謝作用所分解生成之嗎啡陽性反應。
二、案經嘉義市政府警察局第一分局報告臺灣嘉義地方法院檢察
    署檢察官偵查起訴。
    理    由
一、本件被告所涉犯者為毒品危害防制條例第10條第1項之罪，
    非死刑、無期徒刑、最輕本刑為3年以上有期徒刑之罪或高
    等法院管轄第一審案件。本院行準備程序時，被告就被訴事
    實為有罪之陳述，經告知簡式審判程序之旨，並聽取檢察官
    及被告之意見後，本院爰依刑事訴訟法第273條之1第1項裁
    定由受命法官獨任進行簡式審判程序。故本件簡式審判程序
    之證據調查，依刑事訴訟法第273條之2之規定，不受同法第
    159條第1項、第161條之2、第161條之3、第163條之1及第
    164條至第170條規定之限制，合先敘明。
二、上揭犯罪事實，業據被告於本院審理時坦承不諱（見本院卷
    第88頁），而被告於查獲該日經警採集尿液送驗結果，呈嗎
    啡、可待因陽性反應之事實，有長榮大學濫用藥物尿液檢驗
    確認報告、尿液代號（1B991021）與真實姓名對照表各乙份
    附卷可稽，足資擔保被告於本院審理時所為之上開任意性自
    白確與事實相符，應堪採信，本件事證明確，被告犯行足堪
    認定。
三、查被告前因施用毒品案件，經本院89年度毒聲字第735號裁
    定應送勒戒處所觀察、勒戒，後因無繼續施用毒品傾向，於
    89年6月14日執行完畢釋放，並經臺灣嘉義地方法院檢察署
    檢察官以89年度毒偵字第762號為不起訴處分確定；又於上
    開觀察勒戒執行完畢後5年內，再犯施用毒品案件，經本院
    90年度毒聲字第1030號裁定應送勒戒處所觀察、勒戒，後再
    經本院90年度毒聲字第1134號裁定令入戒治處所強制戒治，
    期間並經裁定停止戒治及撤銷停止戒治，於92年6月2日執行
    完畢一情，有台灣高等法院被告前案紀錄表1份在卷可稽，
    其於5年內，再犯本件施用第一級毒品罪，應依毒品危害防
    制條例第10條第1項之規定處罰。
四、核被告所為，係犯毒品危害防制條例第10條第1項之施用第
    一級毒品罪。被告持有第一級毒品以施用，其持有之低度行
    為，應為施用之高度行為所吸收，不另論罪。又被告有前揭
    之前科科刑及執行紀錄，有臺灣嘉義地方法院檢察署刑案資
    料查註紀錄表、臺灣高等法院被告前案紀錄表各1份在卷可
    按，其受徒刑之執行完畢，5年以內故意再犯有期徒刑以上
    之罪，為累犯，應依刑法第47條第1項規定加重其刑。爰審
    酌被告曾因施用毒品經裁定觀察、勒戒、強制戒治及判處徒
    刑執行完畢，猶未知警惕而再犯本案之犯罪動機、目的；自
    行施打毒品海洛因之犯罪手段；已離婚，育有2女，父親已
    過世，並與母親、祖母同住，目前從事木門工作，經濟狀況
    勉強之生活狀況；前有多項前科紀錄之素行不良；國中肄業
    之教育程度；施用毒品本質上係戕害自身健康之行為，尚未
    嚴重破壞社會秩序或侵害他人權益之犯罪所生危害；坦承犯
    行之犯後態度尚可等一切情狀，量處如主文所示之刑。
據上論斷，應依刑事訴訟法第273條之1第1項、第299條第1項前
段，毒品危害防制條例第10條第1項，刑法第11條前段、第47條
第1項，判決如主文。
本案經檢察官曹合一到庭執行職務
中    華    民    國    100    年    4    月    25    日
                  刑事第二庭    法  官  黃明展
以上正本證明與原本無異。
如不服本判決應於收受判決後10日內向本院提出上訴書狀，並應
敘述具體理由；其未敘述上訴理由者，應於上訴期間屆滿後20日
內向本院補提理由書（均須按他造當事人之人數附繕本）「切勿
逕送上級法院」。
中    華    民    國  100    年    4     月    25    日
                                書記官  張宇安
附錄本案論罪科刑法條全文：
毒品危害防制條例第10條
施用第一級毒品者，處 6 月以上 5 年以下有期徒刑。
施用第二級毒品者，處 3 年以下有期徒刑。